---
title: "Problemas de Busca"
subtitle: ""
author: ""
date: ""
output: 
  pdf_document: 
    fig_caption: yes
---

```{r setup, include=FALSE}
knitr::opts_chunk$set(echo = TRUE)
source("Canibais.R")
source("buscaDesinformada.R")
source("buscaInformada.R")
```

## Download de códigos fonte

O repositório [basicAI_Search](https://github.com/prilopes/basicAI_Search) contém os códigos em R que serão necessário para a execução do trabalho de Inteligência Artificial sobre buscas.

Você vai precisar dos arquivos `Estado.R`, `buscaDesinformada.R` (algoritmos busca em largura, profundidade e custo uniforme) e `buscaInformada.R` (algoritmos greedy e A*).

## Problema dos Missionários e Canibais

O arquivo `Canibais.R` traz uma implementação para o problema de Missionários e Canibais, definindo a geração de novos estados considerando um conjunto de operadores e a avaliação do valor de heurística para esse problema.

Um script com a instanciação do problema dos Missionários e Canibais e execução dos algoritmos de busca também está disponível no repositório (arquivo `exemploCanibais.R`).

### Busca

Definição dos nós inicial e objetivo:

```{r}
inicial <- Canibais(desc = c(M = 3, C = 3, B = 1))

objetivo <- Canibais()
objetivo$desc <- c(M = 0, C = 0, B = 0)

```

Podemos chamar as funções de busca, que retornam o caminho obtido do nó inicial ao nó objetivo, como um objeto do tipo lista:

```{r}
buscaEmLargura(inicial, objetivo)
```
***

Para a busca informada o algoritmo utilizado é o best first. Para execução deve ser passado como parâmetro, além dos nós inicial e objetivo, uma string indicando o cálculo da função de avaliação de acordo que será utilizado: como definido para o algoritmo "Greedy" ou como definido para o algoritmo "AEstrela".

```{r}
buscaBestFirst(inicial, objetivo, "AEstrela")
```
***

### Resultados

Especificamente para o problema com 3 Missionários e 3 Canibais, a árvore de busca é pequena e simples, então o caminho para retornado para todas as buscas é o mesmo.